【裁判字號】    97,聲,2906
【裁判日期】    980203
【裁判案由】    選派檢查人
【裁判全文】
臺灣臺中地方法院民事裁定  97年度聲字第2906號
聲  請  人  乙○○
代  理  人  趙建興律師
相  對  人  印速達事業股份有限公司
法定代理人  甲○○
            丙○○
上列聲請人聲請選派檢查人事件，本院裁定如下：
    主      文
選派丁○○會計師為印速達事業股份有限公司業務帳目及財產情
形之檢查人。
聲請費用由相對人負擔。
    理      由
一、按繼續1年以上，持有已發行股份總數百分之3以上之股東，
    得聲請法院選派檢查人，檢查公司業務帳目及財產情形，公
    司法第245條第1項定有明文。次按公司法第245條第1項聲請
    法院選派檢查人之規定，除具備繼續1年以上，持有已發行
    股份總數百分之3以上之股東之要件外，別無其他資格之限
    制（最高法院89年度台抗字第660號裁定、86年度台抗字第
    108號裁定要旨參照）。又選派檢查人，乃法院固有之職權
    ，法院本得依客觀公正之推薦而依職權為選派，不容聲請人
    僭越，亦即聲請人並無指定檢查人之權，惟若聲請人越權贅
    為聲請，該聲請自不生拘束法院之效力。且自聲請人聲請選
    派檢查人之目的主要在於檢查公司財產及其他情形而非以特
    定之人為檢查人以觀，法院依法審核後選派其所指定以外之
    人為檢查人時，聲請人即已達其檢查公司之目的，要無非由
    何人檢查不可之理，是即應認其聲請已獲全部之滿足，而無
    須另駁回其指定特定人為檢查人之部分，核先敘明。
二、本件聲請意旨略以：聲請人係相對人公司之股東，持有股份
    100,000股，已繼續1年以上持有相對人公司出資額超過3%
    以上，相對人原本年年有盈餘，但因相對人董事長陳德盛於
    民國（下同）97年7月18日辭職後，現任董事（即法定代理
    人）未能再行改選董事長，且97年12月3日所製作會計帳目
    （資產負債表）由盈轉虧，令人不解，爰依法聲請選派檢查
    人，檢查相對人（95年11月1日至目前為止）之業務帳目、
    財產情形等語。
三、本院依聲請人提出之相對人公司變更登記表、股東合約書、
    資產負債表，查核結果，認聲請人主張屬實，自得為本件之
    聲請，應予准許，並得由本院依首揭公司法之規定選派檢查
    人。經本院依職權函請社團法人台灣省會計師公會推薦適當
    之會計師供本院遴選為相對人檢查人，經該會於98 年1月22
    日會總發字第09800133之1號函推薦丁○○會計師為檢查人
    。本院認丁○○會計師既由會計師公會推薦，應能本於專業
    知識，對於相對人公司業務、帳目及盈虧情況予以檢查，對
    於聲請人及其他股東之權益當能適時維護、保障，爰選派其
    為檢查人。
四、依非訟事件法第175條第3項，裁定如主文。
中    華    民    國    98    年    2    月    3     日
                  民事第四庭    法  官  王金洲
上為正本係照原本作成。
如對本裁定抗告須於裁定送達後10日內向本院提出抗告狀。
中    華    民    國    98    年    2    月    3     日
                                書記官  魏愛玲


司法院資訊處製作；財團法人民間司法改革基金會備份。
